【裁判字號】    90,易,880
【裁判日期】    900831
【裁判案由】    毒品危害防制條例
【裁判全文】
臺灣彰化地方法院刑事判決                            九十年度易字第八八號
    公  訴  人  臺灣彰化地方法院檢察署檢察官
    被      告  甲○○
右列被告因違反毒品危害防制條例案件，經檢察官聲請簡易判決處刑（九十年度毒偵
字第六六一號），本院北斗簡易庭認為不宜，改依通常程序審理判決如左：
    主      文
甲○○持有第一級毒品，累犯，處拘役參拾伍日，如易科罰金，以參佰元折算壹日。
摻有第一級毒品海洛因之香煙壹支沒收銷燬。
    事      實
一、甲○○前於民國八十六年三月間因違反麻醉藥品管理條例案件，經本院判處有期
    徒刑四月確定，再於八十六年六月間因竊盜案件，經法院判處有期徒刑一年確定
    ，又於八十六年十二月間因妨害自由案件，經本院判處有期徒刑五月確定，後於
    八十七年四月間因妨害公務案件，經本院判處有期徒刑五月，上開四罪應執行有
    期徒刑二年，入監執行後於八十八年六月二十日假釋出獄交付保護管束，至同年
    七月二十五日期滿執行完畢。猶不知悔改，又於九十年二月十三日下午二時四十
    分許，在彰化縣員林鎮○○街三三號，因持有摻有第一級毒品海洛因之香煙一支
    ，為警查獲，並自其所穿著之外套中扣得該摻有第一級毒品海洛因之香煙一支。
二、案經彰化縣警察局田中分局報請台灣彰化地方法院檢察署檢察官偵查起訴。
    理      由
一、訊據被告矢口否認持有摻有第一級毒品海洛因之香煙，辯稱：機車曾借綽號伍佰
    者騎乘，當時我的車上放有我的外套，不知為何會有該香煙云云。經查：上開香
    煙係自被告外套右口袋查扣一節，被告於警訊及偵審中坦承在卷，且證人即查獲
    警員乙○○於本院證稱：在日泰街三三號前看到被告形跡可疑才向前盤查，扣案
    之香煙一支是在被告外套右邊的口袋找到，當時現場沒有其他人等語甚明，被告
    復無法提供綽號「伍佰」者之真實姓名年籍資料供本院調查，自難據此即為被告
    有利之認定，此外該香煙經送法務部調查局檢驗結果，確實摻有第一級毒品海洛
    因無誤，有該局第00000000號檢驗通知書附卷可稽（見偵卷第十七頁）
    。被告所辯純屬事後卸責之詞，不足採信，事證明確，其犯行洵堪認定。
二、核被告所為，係犯毒品危害防制條例第十一條第一項之罪。另被告前於八十六年
    三月間因違反麻醉藥品管理條例案件，經本院判處有期徒刑四月確定，再於八十
    六年六月間因竊盜案件，經法院判處有期徒刑一年確定，又於八十六年十二月間
    因妨害自由案件，經本院判處有期徒刑五月確定，後於八十七年四月間因妨害公
    務案件，經本院判處有期徒刑五月，上開四罪應執行有期徒刑二年，入監執行後
    於八十八年六月二十日假釋出獄交付保護管束，至同年七月二十五日期滿執行完
    畢，有臺灣高等法院被告全國前案紀錄表及台灣彰化地方法院檢察署刑案資料查
    註記錄表在卷可稽，被告受此有期徒刑執行完畢後，五年內再犯有期徒刑以上之
    罪，應依累犯規定遞加重其刑。爰審酌被告犯罪之動機、方法、手段、所生危害
    不大暨犯後態度等一切情狀，量處如主文所示之刑，並諭知易科罰金之折算標準
    。扣案被告持有摻有第一級毒品海洛因之香煙一支，二者已難析離，俱以屬第一
    級毒品論，爰依毒品危害防制條例第十八條第一項前段規定，沒收銷燬之。
據上論斷，應依刑事訴訟法第四百五十二條、第二百九十九條第一項前段，毒品危害
防制條例第十一條第一項、第十八條第一項前段，刑法第十一條前段、第四十七條、
第四十一條第一項，罰金罰鍰提高標準條例第二條，判決如主文。
本案經檢察官吳祚延到庭執行職務。
中      華      民      國    九十      年      八      月    三十一    日
                                臺灣彰化地方法院刑事第二庭
                                    法      官  李  水  源
右正本證明與原本無異。
如不服本判決，應於判決送達後十日內向本院提出上訴狀（須附繕本）。
                                    法院書記官  廖  建  興
中      華      民      國    九十      年      九      月      四      日
附錄論罪科刑法條：
毒品危害防制條例第十一條
持有第一級毒品者，處三年以下有期徒刑、拘役或新台幣五萬元以下罰金
。
持有第二級毒品者，處二年以下有期徒刑、拘役或新台幣三萬元以下罰金
。
持有專供製造或施用毒品之器具者，處一年以下有期徒刑、拘役或新台幣
一萬元以下罰金。


司法院資訊處製作；財團法人民間司法改革基金會備份。
